臺灣高雄地方法院小額民事判決
110年度雄小字第3095號
原      告  馨琳揚企管顧問有限公司


法定代理人  唐明良  




訴訟代理人  姜岢忻  
            張光怡  
被      告  李佳芸  

上列當事人間清償電信費事件，本院於民國111年4月28日言詞辯
論終結，判決如下：
    主  文
一、被告應給付原告新臺幣貳萬壹仟柒佰柒拾貳元，及其中新臺
    幣陸仟零陸拾捌元自民國一百一十年二月二十一日起至清償
    日止，按週年利率百分之五計算之利息。
二、訴訟費用新臺幣壹仟元由被告負擔。
三、本判決得假執行。但被告如以新臺幣貳萬壹仟柒佰柒拾貳元
    供擔保後，得免為假執行。
    事實及理由
一、原告主張：被告於105年6月15日攜碼(門號0000000000號)向
    原債權人台灣大哥大股份有限公司(下稱台哥大)申請租用行
    動電話門號(下稱系爭門號)，使用至106年1月1日帳單逾期
    日止，積欠電信費新臺幣(下同)6,068元，及補償金15,704
    元，共計21,772元未為給付，台哥大已於109年8月5日將債
    權讓與原告，並於110年2月20日通知被告，經催告被告仍未
    給付電信費，爰依電信費及債權讓與法律關係，請求被告給
    付積欠之款項。聲明：被告應給付原告21,772元，及其中6,
    068元自110年2月21日起至清償日止，按週年利率5%計算之
    利息(卷第117頁陳報狀減縮聲明)。
二、被告則以：被告沒有申請系爭門號使用，且被告自104年至1
    05年間都在高醫接受門診及手術治療，不可能至台北申請，
    被告曾遺失健保卡及身分證，因僅一週即有人將之寄回，所
    以被告沒有辦理遺失手續，被告否認申請書上被告簽名之真
    正等語。聲明：原告之訴駁回。
三、本院的判斷：
　㈠按私文書應由舉證人證其為真正，民事訴訟法第357 條定有
    明文。是有關私文書之真正，如他造當事人有爭執者，則
    舉證人應負證其真正之責。惟應證之事實雖無直接證據足  
    資證明，但可依經驗法則由已明瞭之間接事實，推定其真  
    偽。是以證明應證事實之證據資料，並不以可直接單獨證  
    明之直接證據為限，凡先綜合其他情狀，證明某事實，再  
    由某事實為推理的證明應證事實，而該間接事實與應證事  
    實之間，依經驗法則及論理法則已足推認其有因果關係存  
    在者，自非以直接證明應證事實為必要（最高法院98年度 
    台上字第2035號判決意旨參照）。
　㈡原告主張系爭門號係由被告所申辦，經提出行動通信業務申
    請書、被告之身分證及健保卡、手機銷售確認單、電信服務
    費通知單、專案補貼款繳款通知書、債權讓與證明書及讓與
    通知書等件為證（卷第57至77頁），被告對上開行動通信業
    務服務申請書所附之國民身分證、健保卡為其所有之事實並
    未爭執，僅以其身分證、健保卡證件曾遺失一週，但沒有辦
    遺失，因為有人寄回來還了，時間已太久，應該差不多就是
    105年間等語為辯；惟查，身分證及健保卡為重要證件應為
    通常之人均可知悉之理，遺失一週而未申辦遺失或向警局報
    備遺失已極不合理，再者，經陌生人寄還雙證件時，被告未
    有任何疑義即持續使用該雙證件，亦不合理，被告上開抗辯
    已難認為有理由。
　㈢再者，參以被告自陳辦理系爭門號時上填寫之行動電話號碼0
    000000000號(卷第57頁)確實為其在105年間使用之門號，且
    持續使用至約二年前才更換新門號，則如非被告本人前往申
    辦，何以得持被告雙證件且得以同時正確填載被告當時使用
    之手機門號作為申辦作業聯絡之用，被告雖抗辯曾在通訊行
    上班有留門號，但上幾天班覺得怪怪就沒有繼續上班，惟被
    告並未提出任何證明，況同時可以持有被告雙證件及確實使
    用之門號用以辦理系爭門號，如非被告本人辦理，或經被告
    同意授權他人持以申辦之人，顯難以同意知悉被告使用之門
    號，又同時持有被告雙證件；被告所辯並不合理而不足採。
　㈣況原告提出105年間數次寄送帳單予被告之電信費繳款通知，
    所載地址「高雄市○○區○○○路000號11樓」(卷第67-69頁)，
    被告亦自陳確實在105年間居住在上開住址，雖係平信方式
    寄送但衡情被告應可收悉帳單，亦足認被告明知辦理系爭門
    號及積欠電信費之事實。
　㈤被告雖否認系爭門號上簽名為其所為，惟依上開說明，縱非
    被告本人辦理，亦係經被告授權他人辦理方為合理；況依被
    告在110年7月19日提出之民事聲明異議狀所載具狀人「李佳
    芸」(卷第43頁)，以肉眼判斷，亦與系爭門號申請書上李佳
    芸簽名方式極為相似，被告又自陳無法再提出其他平日簽名
    筆跡供比對(卷第149頁背面)，是依相關證據資料調查結果
    ，堪認被告上開所為抗辯並無足採。　　
四、綜上所述，系爭門號既可認定應為被告申辦使用，且該等門
    號各期帳單繳款期限迄今，被告並未依約繳納還款，則原告
    受讓該等債權及為債權讓與通知後，依據兩造間電信設備租
    用法律關係，請求被告給付積欠之電信費用補償款21,772元
    ，及其中6,068元自110年2月21日(債權讓與通知書於110年2
    月20日送達，卷第121頁背面)起至清償日止，按週年利率5%
    計算之利息，即有理由而應予准許。
五、本件係就民事訴訟法第436 條之8 適用小額訴訟程序所為被
    告敗訴之判決，依同法第436 條之20規定，應依職權宣告假
    執行，並依同法第436 條之23準用第436 條第2 項，適用同
    法第392 條第2 項規定，依職權宣告被告如預供擔保，得免
    為假執行。
六、本件因事證已臻明確，兩造其餘主張陳述併所提之證據，經
    核對判決結果均不生影響，不再一一論述，附此說明。
七、結論：原告之訴為有理由。本件訴訟費用1,000 元，依民事
    訴訟法第78條規定，應由被告負擔。
中　　華　　民　　國　　111 　年　　5 　　月　　17　　日
    　　　　　　　高雄簡易庭　法　官    林玉心
以上正本係照原本作成。
民事訴訟法第436條之24第2項：對於本判決之上訴，非以違背法
令為理由，不得為之。如對本判決上訴，須於判決送達後20日內
向本院提出上訴狀，並須表明原判決所違背之法令及其具體內容
與依訴訟資料可認為原判決有違背法令之具體事實之上訴理由。
（均須按他造當事人之人數附繕本）。
中　　華　　民　　國　　111 　年　　5 　　月　　17　　日
      　　　　　　　　　　　　書記官    李月君